臺灣臺北地方法院交通事件裁定　　　　　　　　　　九十三年度交聲更字第二四號
　　原處分機關　臺北市交通事件裁決所
　　異　議　人
　　即受處分人　甲○○
右列異議人即受處分人因違反道路交通管理處罰條例案件，對於臺北市交通事件裁決
所如附表一、附表二所示共一百二十四件違反道路交通管理事件裁決書聲明異議，經
本院於九十三年一月十五日以九十二年度交聲字第一二０號裁定後，由臺灣高等法院
以九十三年度交抗字第一八二號裁定撤銷發回，本院裁定如左：
    主    文
附表一編號七十四號之臺北市交通事件裁決所北市裁三字第裁二二－一Ａ00000
00號處分撤銷。
右撤銷部分甲○○不罰。
其餘異議均駁回。
    理    由
一、本件異議意旨略以：異議人即受處分人甲○○，於民國八十九年十二月六日至九
    十一年六月五日間（詳見附表一、二所示違規時間），多次將其所有、車牌號碼
    ＧＪ－八九八三號自用小客車停放在如附表一、二所示之臺北市○○路邊收費停
    車場內，而未依規定繳費，分別經臺北市停車管理處交通助理員逕行舉發，再經
    臺北市交通事件裁決所分別以「在道路收費停車處所停車不依規定繳費」及「在
    照片足證異議人所駕車輛有該等違規事實，是聲明異議，請求撤銷原裁決。
二、按汽車駕駛人停車時，有在道路收費停車處所停車，不依規定繳費者，處駕駛人
    新台幣六百元以上一千二百元以下罰鍰；道路交通管理處罰條例第五十六條第一
    項第十一款定有明文。
三、撤銷原處分部分：
    本件附表一編號七十四號之臺北市交通事件裁決所北市裁三字第裁二二－一Ａ0
    000000號裁決內容，係以受處分人於九十年十一月十二日十五時六分許，
    停車於臺北市○○路○段之某停車格內，嗣停車後不依規定繳費，因而予以裁罰
    六百元；經查：原處分機關認定受處分人有該違規行為，無非係以舉發通知單為
    其主要佐據，惟經本院向臺北市停車管理處函調此部分舉發違規事實所憑之逾限
    未繳告發聯或臺北市停車管理處查獲違規事件檢舉單等相關證據資料結果，業經
    該處以此部分原舉證資料無從調閱查證，而未能提供，有臺北市停車管理處九十
    三年九月一日北市停四字第九三三六四二五三００號函一份附卷足參，是此部分
    違規事實，既無任何證據可資證明，自應作對受處分人有利之認定，原處分機關
    遽對受處分人為前開裁決，即難認為允當，應認受處分人之異議為有理由，應由
    本院將原臺北市交通事件裁決所北市裁三字第裁二二－一Ａ0000000號處
    分撤銷，改諭知受處分人不罰。
四、異議駁回部分：
    本件受處分人甲○○固不否認車牌號碼ＧＪ－八九八三號自用小客車為其使用之
    事實，惟矢口否認有何裁決書所指多次在道路收費停車處所停車，不依規定繳費
    之行為，經查：本件受處分人於附表一、二所示之時間（除附表一編號七十四號
    外），確實曾將其所有之前開車輛停放於附表一、二所載各違規地點之停車格內
    乙節，分別有附表一、二所載之各逾限未繳告發聯、臺北市停車管理處查獲違規
    停車事件檢舉單多紙在卷可稽，且參諸上開卷附之逾限未繳告發聯上所記載之車
    種、車色及廠牌，除附表一編號第五、十八、十九、二一、二八、六五號部分，
    所記載之車輛顏色為黑色（舉發時間為夜晚）、暗紫色及棕色，而與受處分人之
    前揭車輛顏色較接近暗紅色，而略有差異外，其餘車種、廠牌之記載，均核與受
    處分人車輛之特徵相符，有前開違規車輛相片乙幀附卷可供比對（參見本院九十
    二年度交聲字第一二Ｏ號卷第一四七頁），且經本件舉發之臺北市停車管理處區
    隊長石堅明到庭結證屬實（參見本院九十三年六月三十日訊問筆錄），而按行政
    機關所屬之公務員依法掣單舉發違反道路交通管理處罰條例所列之違規事實，本
    質上為行政處分，係公務員基於職務上權力，依法就特定之具體事件所為具有公
    法上效果之單方行政行為，基於公務員為公法上行為具有公信力之原則，該行政
    處分當可被推定為真正，其據以依法處分之事實認定亦為真正無誤，此與民事訴
    訟法第三百五十五條第二項規定：「文書依其程式及意旨得認作公文書者，推定
    其為真正」之情形相同，本此公信原則，乃立法者賦予行政機關制定違反道路交
    通事件統一裁罰標準及處理細則，使執行勤務人員得當機處分以達其維護交通秩
    序、安全之行政目的，反之，若謂公務員一切行政行為均需預留證據以證其實，
    則國家行政勢必窒礙難行，據此，刑事訴訟法就犯罪證據有關之規定中與屬行政
    秩序罰之交通違規裁罰本質不合之部分，自不在準用之列，從而，受處分人既未
    就執勤人員之舉發有誤提出相關證據以供調查，本院經查亦無任何證據足資證明
    其有捏造事實違法取締之情事，則臺北市停車管理處人員本其職責所為之舉發，
    自應受到合法、正確之推定，是受處分人以欠缺照片為由，提起異議，委不足採
    ，故本件受處分人確於附表一、二（除附表一編七十四號外）所示之各違規時間
    停車於該處之事實，應堪認定，原處分機關依道路交通管理處罰條例第五十六條
    第一項第十一款之規定，各裁處受處分人如附表一、二所示之罰鍰，核無違誤，
    是受處分人此部分之異議為無理由，自應將其異議駁回。
五、據上論斷，應依道路交通案件處理辦法第十九條、第二十條前段，裁定如主文。
中　　　華　　　民　　　國　　九十三　　年　　　十一　　月　  　十五　　日
                              臺灣臺北地方法院交通法庭
                                  法  官 吳佳薇
右正本證明與原本無異。
如不服本裁定，應於裁定送達後五日內向本院提出抗告狀。
中　　　華　　　民　　　國　　九十三　　年　　 十一 　　月　　 十六 　　日
                                  書記官 潘文賢
附表一：異議人因在道路收費停車處所停車不依規定繳費之違規時間、地點、臺
        北市交通事件裁決所裁決書字號及罰鍰金額（新臺幣）
（一）北市裁三字第裁22-1A0000000
      違規時間：91年06月05日07:45
      違規地點：臺北市○○路○段
      違規事實：在道路收費停車處所停車不依規定繳費
      罰鍰金額：六百元
      證據資料：舉發通知單、臺北市停車管理處查獲違規停車事件檢舉單、逾限未
                繳告發聯
（二）北市裁三字第裁22-1A0000000
      違規時間：91年06月04日07:45
      違規地點：臺北市○○路○段
      違規事實：在道路收費停車處所停車不依規定繳費
      罰鍰金額：六百元
      證據資料：舉發通知單、臺北市停車管理處查獲違規停車事件檢舉單、逾限未
                繳告發聯
（三）北市裁三字第裁22-1A0000000
      違規時間：91年06月03日19:02
      違規地點：臺北市○○路○段
      違規事實：在道路收費停車處所停車不依規定繳費
      罰鍰金額：六百元
      證據資料：舉發通知單、臺北市停車管理處查獲違規停車事件檢舉單、逾限未
                繳告發聯
（四）北市裁三字第裁22-1A0000000
      違規時間：91年05月22日07:55
      違規地點：臺北市○○路○段
      違規事實：在道路收費停車處所停車不依規定繳費
      罰鍰金額：六百元
      證據資料：舉發通知單、臺北市停車管理處查獲違規停車事件檢舉單、逾限未
                繳告發聯
（五）北市裁三字第裁22-1A0000000
      違規時間：91年05月21日19:32
      違規地點：臺北市○○路○段
      違規事實：在道路收費停車處所停車不依規定繳費
      罰鍰金額：六百元
      證據資料：舉發通知單、臺北市停車管理處查獲違規停車事件檢舉單、逾限未
                繳告發聯
（六）北市裁三字第裁22-1A0000000
      違規時間：91年04月16日14:38
      違規地點：臺北市青年公園
      違規事實：在道路收費停車處所停車不依規定繳費
      罰鍰金額：六百元
      證據資料：舉發通知單、臺北市停車管理處查獲違規停車事件檢舉單、逾限未
                繳告發聯
（七）北市裁三字第裁22-1A0000000
      違規時間：91年04月09日07:50
      違規地點：臺北市○○路○段
      違規事實：在道路收費停車處所停車不依規定繳費
      罰鍰金額：六百元
      證據資料：舉發通知單、臺北市停車管理處查獲違規停車事件檢舉單、逾限未
                繳告發聯
（八）北市裁三字第裁22-1A0000000
      違規時間：91年04月08日07:50
      違規地點：臺北市○○路○段
      違規事實：在道路收費停車處所停車不依規定繳費
      罰鍰金額：六百元
      證據資料：舉發通知單、臺北市停車管理處查獲違規停車事件檢舉單、逾限未
                繳告發聯
（九）北市裁三字第裁22-1A0000000
      違規時間：91年04月06日07:50
      違規地點：臺北市○○路○段
      違規事實：在道路收費停車處所停車不依規定繳費
      罰鍰金額：六百元
      證據資料：舉發通知單、臺北市停車管理處查獲違規停車事件檢舉單、逾限未
                繳告發聯
（十）北市裁三字第裁22-1A0000000
      違規時間：91年04月04日07:45
      違規地點：臺北市○○路○段
      違規事實：在道路收費停車處所停車不依規定繳費
      罰鍰金額：六百元
      證據資料：舉發通知單、臺北市停車管理處查獲違規停車事件檢舉單、逾限未
                繳告發聯
（十一）北市裁三字第裁22-1A0000000
        違規時間：91年04月03日07:50
        違規地點：臺北市○○路○段
        違規事實：在道路收費停車處所停車不依規定繳費
        罰鍰金額：六百元
        證據資料：舉發通知單、臺北市停車管理處查獲違規停車事件檢舉單、逾限
                  未繳告發聯
（十二）北市裁三字第裁22-1A0000000
        違規時間：91年04月02日08:00
        違規地點：臺北市○○路○段
        違規事實：在道路收費停車處所停車不依規定繳費
        罰鍰金額：六百元
        證據資料：舉發通知單、臺北市停車管理處查獲違規停車事件檢舉單、逾限
                  未繳告發聯
（十三）北市裁三字第裁22-1A0000000
        違規時間：91年04月01日08:10
        違規地點：臺北市○○路○段
        違規事實：在道路收費停車處所停車不依規定繳費
        罰鍰金額：六百元
        證據資料：舉發通知單、臺北市停車管理處查獲違規停車事件檢舉單、逾限
                  未繳告發聯
（十四）北市裁三字第裁22-1A0000000
        違規時間：91年03月30日07:57
        違規地點：臺北市○○路○段
        違規事實：在道路收費停車處所停車不依規定繳費
        罰鍰金額：六百元
        證據資料：舉發通知單、臺北市停車管理處查獲違規停車事件檢舉單、逾限
                  未繳告發聯
（十五）北市裁三字第裁22-1A0000000
        違規時間：91年03月29日07:45
        違規地點：臺北市○○路○段
        違規事實：在道路收費停車處所停車不依規定繳費
        罰鍰金額：六百元
        證據資料：舉發通知單、臺北市停車管理處查獲違規停車事件檢舉單、逾限
                  未繳告發聯
（十六）北市裁三字第裁22-1A0000000
        違規時間：91年03月28日07:51
        違規地點：臺北市○○路○段
        違規事實：在道路收費停車處所停車不依規定繳費
        罰鍰金額：六百元
        證據資料：舉發通知單、臺北市停車管理處查獲違規停車事件檢舉單、逾限
                  未繳告發聯
（十七）北市裁三字第裁22-1A0000000
        違規時間：91年03月27日11:15
        違規地點：臺北市○○○路○段
        違規事實：在道路收費停車處所停車不依規定繳費
        罰鍰金額：六百元
        證據資料：舉發通知單、臺北市停車管理處查獲違規停車事件檢舉單、逾限
                  未繳告發聯
（十八）北市裁三字第裁22-1A0000000
        違規時間：91年01月21日08:00
        違規地點：臺北市○○路○段
        違規事實：在道路收費停車處所停車不依規定繳費
        罰鍰金額：六百元
        證據資料：舉發通知單、臺北市停車管理處查獲違規停車事件檢舉單、逾限
                  未繳告發聯
（十九）北市裁三字第裁22-1A0000000
        違規時間：91年01月19日07:45
        違規地點：臺北市○○路○段
        違規事實：在道路收費停車處所停車不依規定繳費
        罰鍰金額：六百元
        證據資料：舉發通知單、臺北市停車管理處查獲違規停車事件檢舉單、逾限
                  未繳告發聯
（二十）北市裁三字第裁22-1A0000000
        違規時間：91年01月18日10:28
        違規地點：臺北市青年公園
        違規事實：在道路收費停車處所停車不依規定繳費
        罰鍰金額：六百元
        證據資料：舉發通知單、臺北市停車管理處查獲違規停車事件檢舉單、逾限
                  未繳告發聯
（二一）北市裁三字第裁22-1A0000000
        違規時間：91年01月18日12:14
        違規地點：臺北市○○路○段
        違規事實：在道路收費停車處所停車不依規定繳費
        罰鍰金額：六百元
        證據資料：舉發通知單、臺北市停車管理處查獲違規停車事件檢舉單、逾限
                  未繳告發聯
（二二）北市裁三字第裁22-1A0000000
        違規時間：90年12月21日11:38
        違規地點：臺北市○○○路
        違規事實：在道路收費停車處所停車不依規定繳費
        罰鍰金額：六百元
        證據資料：舉發通知單、臺北市停車管理處查獲違規停車事件檢舉單、逾限
                  未繳告發聯
（二三）北市裁三字第裁22-1A0000000
        違規時間：90年12月07日16:06
        違規地點：臺北市青年公園
        違規事實：在道路收費停車處所停車不依規定繳費
        罰鍰金額：六百元
        證據資料：舉發通知單、臺北市停車管理處查獲違規停車事件檢舉單、逾限
                  未繳告發聯
（二四）北市裁三字第裁22-1A0000000
        違規時間：90年11月28日11:25
        違規地點：臺北市○○街
        違規事實：在道路收費停車處所停車不依規定繳費
        罰鍰金額：六百元
        證據資料：舉發通知單、臺北市停車管理處查獲違規停車事件檢舉單、逾限
                  未繳告發聯
（二五）北市裁三字第裁22-1A0000000
        違規時間：90年11月13日07:35
        違規地點：臺北市○○路○段
        違規事實：在道路收費停車處所停車不依規定繳費
        罰鍰金額：六百元
        證據資料：舉發通知單、臺北市停車管理處查獲違規停車事件檢舉單、逾限
                  未繳告發聯
（二六）北市裁三字第裁22-1A0000000
        違規時間：90年11月06日07:38
        違規地點：臺北市○○路○段
        違規事實：在道路收費停車處所停車不依規定繳費
        罰鍰金額：六百元
        證據資料：舉發通知單、臺北市停車管理處查獲違規停車事件檢舉單、逾限
                  未繳告發聯
（二七）北市裁三字第裁22-1A0000000
        違規時間：90年11月05日15:09
        違規地點：臺北市○○路○段
        違規事實：在道路收費停車處所停車不依規定繳費
        罰鍰金額：六百元
        證據資料：舉發通知單、臺北市停車管理處查獲違規停車事件檢舉單、逾限
                  未繳告發聯
（二八）北市裁三字第裁22-1A0000000
        違規時間：90年11月05日12:40
        違規地點：臺北市○○○路○段
        違規事實：在道路收費停車處所停車不依規定繳費
        罰鍰金額：六百元
        證據資料：舉發通知單、臺北市停車管理處查獲違規停車事件檢舉單、逾限
                  未繳告發聯
（二九）北市裁三字第裁22-1A0000000
        違規時間：90年11月01日16:28
        違規地點：臺北市○○街
        違規事實：在道路收費停車處所停車不依規定繳費
        罰鍰金額：六百元
        證據資料：舉發通知單、臺北市停車管理處查獲違規停車事件檢舉單、逾限
                  未繳告發聯
（三十）北市裁三字第裁22-1A0000000
        違規時間：90年10月29日12:33
        違規地點：臺北市青年公園
        違規事實：在道路收費停車處所停車不依規定繳費
        罰鍰金額：六百元
        證據資料：舉發通知單、臺北市停車管理處查獲違規停車事件檢舉單、逾限
                  未繳告發聯
（三一）北市裁三字第裁22-1A0000000
        違規時間：90年10月24日14:42
        違規地點：臺北市○○街
        違規事實：在道路收費停車處所停車不依規定繳費
        罰鍰金額：六百元
        證據資料：舉發通知單、臺北市停車管理處查獲違規停車事件檢舉單、逾限
                  未繳告發聯
（三二）北市裁三字第裁22-1A0000000
        違規時間：90年10月22日12:25
        違規地點：臺北市○○街
        違規事實：在道路收費停車處所停車不依規定繳費
        罰鍰金額：六百元
        證據資料：舉發通知單、臺北市停車管理處查獲違規停車事件檢舉單、逾限
                  未繳告發聯
（三三）北市裁三字第裁22-1A0000000
        違規時間：90年10月12日11:09
        違規地點：臺北市○○路
        違規事實：在道路收費停車處所停車不依規定繳費
        罰鍰金額：六百元
        證據資料：舉發通知單、臺北市停車管理處查獲違規停車事件檢舉單、逾限
                  未繳告發聯
（三四）北市裁三字第裁22-1A0000000
        違規時間：90年10月09日11:30
        違規地點：臺北市○○路○段
        違規事實：在道路收費停車處所停車不依規定繳費
        罰鍰金額：六百元
        證據資料：舉發通知單、臺北市停車管理處查獲違規停車事件檢舉單、逾限
                  未繳告發聯
（三五）北市裁三字第裁22-1A0000000
        違規時間：90年10月09日10:50
        違規地點：臺北市○○○路○段
        違規事實：在道路收費停車處所停車不依規定繳費
        罰鍰金額：六百元
        證據資料：舉發通知單、臺北市停車管理處查獲違規停車事件檢舉單、逾限
                  未繳告發聯
（三六）北市裁三字第裁22-1A0000000
        違規時間：90年10月03日15:42
        違規地點：臺北市○○○路
        違規事實：在道路收費停車處所停車不依規定繳費
        罰鍰金額：六百元
        證據資料：舉發通知單、臺北市停車管理處查獲違規停車事件檢舉單、逾限
                  未繳告發聯
（三七）北市裁三字第裁22-1A0000000
        違規時間：90年09月28日09:30
        違規地點：臺北市木柵停車場
        違規事實：在道路收費停車處所停車不依規定繳費
        罰鍰金額：六百元
        證據資料：舉發通知單、臺北市停車管理處查獲違規停車事件檢舉單、逾限
                  未繳告發聯
（三八）北市裁三字第裁22-1A0000000
        違規時間：90年09月24日15:07
        違規地點：臺北市○○街
        違規事實：在道路收費停車處所停車不依規定繳費
        罰鍰金額：六百元
        證據資料：舉發通知單、臺北市停車管理處查獲違規停車事件檢舉單、逾限
                  未繳告發聯
（三九）北市裁三字第裁22-1A0000000
        違規時間：90年09月01日12:07
        違規地點：臺北市○○路○段
        違規事實：在道路收費停車處所停車不依規定繳費
        罰鍰金額：六百元
        證據資料：舉發通知單、臺北市停車管理處查獲違規停車事件檢舉單、逾限
                  未繳告發聯
（四十）北市裁三字第裁22-1A0000000
        違規時間：90年08月29日09:42
        違規地點：臺北市○○○路
        違規事實：在道路收費停車處所停車不依規定繳費
        罰鍰金額：六百元
        證據資料：舉發通知單、臺北市停車管理處查獲違規停車事件檢舉單、逾限
                  未繳告發聯
（四一）北市裁三字第裁22-1A0000000
        違規時間：90年08月24日09:30
        違規地點：臺北市○○○街
        違規事實：在道路收費停車處所停車不依規定繳費
        罰鍰金額：六百元
        證據資料：舉發通知單、臺北市停車管理處查獲違規停車事件檢舉單、逾限
                  未繳告發聯
（四二）北市裁三字第裁22-1A0000000
        違規時間：90年08月23日10:00
        違規地點：臺北市○○○街
        違規事實：在道路收費停車處所停車不依規定繳費
        罰鍰金額：六百元
        證據資料：舉發通知單、臺北市停車管理處查獲違規停車事件檢舉單、逾限
                  未繳告發聯
（四三）北市裁三字第裁22-1A0000000
        違規時間：90年08月22日09:35
        違規地點：臺北市○○○街
        違規事實：在道路收費停車處所停車不依規定繳費
        罰鍰金額：六百元
        證據資料：舉發通知單、臺北市停車管理處查獲違規停車事件檢舉單、逾限
                  未繳告發聯
（四四）北市裁三字第裁22-1A0000000
        違規時間：90年08月20日14:10
        違規地點：臺北市○○路
        違規事實：在道路收費停車處所停車不依規定繳費
        罰鍰金額：六百元
        證據資料：舉發通知單、臺北市停車管理處查獲違規停車事件檢舉單、逾限
                  未繳告發聯
（四五）北市裁三字第裁22-1A0000000
        違規時間：90年08月16日12:08
        違規地點：臺北市青年公園
        違規事實：在道路收費停車處所停車不依規定繳費
        罰鍰金額：六百元
        證據資料：舉發通知單、臺北市停車管理處查獲違規停車事件檢舉單、逾限
                  未繳告發聯
（四六）北市裁三字第裁22-1A0000000
        違規時間：90年08月10日11:47
        違規地點：臺北市○○○路
        違規事實：在道路收費停車處所停車不依規定繳費
        罰鍰金額：六百元
        證據資料：舉發通知單、臺北市停車管理處查獲違規停車事件檢舉單、逾限
                  未繳告發聯
（四七）北市裁三字第裁22-1A0000000
        違規時間：90年08月09日10:48
        違規地點：臺北市○○○路
        違規事實：在道路收費停車處所停車不依規定繳費
        罰鍰金額：六百元
        證據資料：舉發通知單、臺北市停車管理處查獲違規停車事件檢舉單、逾限
                  未繳告發聯
（四八）北市裁三字第裁22-1A0000000
        違規時間：90年08月07日13:20
        違規地點：臺北市○○○路
        違規事實：在道路收費停車處所停車不依規定繳費
        罰鍰金額：六百元
        證據資料：舉發通知單、臺北市停車管理處查獲違規停車事件檢舉單、逾限
                  未繳告發聯
（四九）北市裁三字第裁22-1A0000000
        違規時間：90年08月06日19:30
        違規地點：臺北市○○○路○段
        違規事實：在道路收費停車處所停車不依規定繳費
        罰鍰金額：六百元
        證據資料：舉發通知單、臺北市停車管理處查獲違規停車事件檢舉單、逾限
                  未繳告發聯
（五十）北市裁三字第裁22-1A0000000
        違規時間：90年08月04日11:25
        違規地點：臺北市○○○路
        違規事實：在道路收費停車處所停車不依規定繳費
        罰鍰金額：六百元
        證據資料：舉發通知單、臺北市停車管理處查獲違規停車事件檢舉單、逾限
                  未繳告發聯
（五一）北市裁三字第裁22-1A0000000
        違規時間：90年08月03日11:22
        違規地點：臺北市○○○路
        違規事實：在道路收費停車處所停車不依規定繳費
        罰鍰金額：六百元
        證據資料：舉發通知單、臺北市停車管理處查獲違規停車事件檢舉單、逾限
                  未繳告發聯
（五二）北市裁三字第裁22-1A0000000
        違規時間：90年08月02日11:50
        違規地點：臺北市○○○路
        違規事實：在道路收費停車處所停車不依規定繳費
        罰鍰金額：六百元
        證據資料：舉發通知單、臺北市停車管理處查獲違規停車事件檢舉單、逾限
                  未繳告發聯
（五三）北市裁三字第裁22-1A0000000
        違規時間：90年08月01日11:58
        違規地點：臺北市○○○路
        違規事實：在道路收費停車處所停車不依規定繳費
        罰鍰金額：六百元
        證據資料：舉發通知單、臺北市停車管理處查獲違規停車事件檢舉單、逾限
                  未繳告發聯
（五四）北市裁三字第裁22-1A0000000
        違規時間：90年07月31日11:27
        違規地點：臺北市○○○路
        違規事實：在道路收費停車處所停車不依規定繳費
        罰鍰金額：六百元
        證據資料：舉發通知單、臺北市停車管理處查獲違規停車事件檢舉單、逾限
                  未繳告發聯
（五五）北市裁三字第裁22-1A0000000
        違規時間：90年07月20日11:15
        違規地點：臺北市青年公園
        違規事實：在道路收費停車處所停車不依規定繳費
        罰鍰金額：六百元
        證據資料：舉發通知單、臺北市停車管理處查獲違規停車事件檢舉單、逾限
                  未繳告發聯
（五六）北市裁三字第裁22-1A0000000
        違規時間：90年07月17日11:06
        違規地點：臺北市青年公園
        違規事實：在道路收費停車處所停車不依規定繳費
        罰鍰金額：六百元
        證據資料：舉發通知單、臺北市停車管理處查獲違規停車事件檢舉單、逾限
                  未繳告發聯
（五七）北市裁三字第裁22-1A0000000
        違規時間：90年07月16日12:01
        違規地點：臺北市青年公園
        違規事實：在道路收費停車處所停車不依規定繳費
        罰鍰金額：六百元
        證據資料：舉發通知單、臺北市停車管理處查獲違規停車事件檢舉單、逾限
                  未繳告發聯
（五八）北市裁三字第裁22-1A0000000
        違規時間：90年07月14日15:40
        違規地點：臺北市青年公園
        違規事實：在道路收費停車處所停車不依規定繳費
        罰鍰金額：六百元
        證據資料：舉發通知單、臺北市停車管理處查獲違規停車事件檢舉單、逾限
                  未繳告發聯
（五九）北市裁三字第裁22-1A0000000
        違規時間：90年07月13日10:55
        違規地點：臺北市○○○路
        違規事實：在道路收費停車處所停車不依規定繳費
        罰鍰金額：六百元
        證據資料：舉發通知單、臺北市停車管理處查獲違規停車事件檢舉單、逾限
                  未繳告發聯
（六十）北市裁三字第裁22-1A0000000
        違規時間：90年07月13日10:00
        違規地點：臺北市○○路
        違規事實：在道路收費停車處所停車不依規定繳費
        罰鍰金額：六百元
        證據資料：舉發通知單、臺北市停車管理處查獲違規停車事件檢舉單、逾限
                  未繳告發聯
（六一）北市裁三字第裁22-1A0000000
        違規時間：90年07月11日11:35
        違規地點：臺北市青年公園
        違規事實：在道路收費停車處所停車不依規定繳費
        罰鍰金額：六百元
        證據資料：舉發通知單、臺北市停車管理處查獲違規停車事件檢舉單、逾限
                  未繳告發聯
（六二）北市裁三字第裁22-1A0000000
        違規時間：90年07月10日11:46
        違規地點：臺北市青年公園
        違規事實：在道路收費停車處所停車不依規定繳費
        罰鍰金額：六百元
        證據資料：舉發通知單、臺北市停車管理處查獲違規停車事件檢舉單、逾限
                  未繳告發聯
（六三）北市裁三字第裁22-1A0000000
        違規時間：90年07月09日11:34
        違規地點：臺北市○○路○段
        違規事實：在道路收費停車處所停車不依規定繳費
        罰鍰金額：六百元
        證據資料：舉發通知單、臺北市停車管理處查獲違規停車事件檢舉單、逾限
                  未繳告發聯
（六四）北市裁三字第裁22-1A0000000
        違規時間：90年07月05日13:03
        違規地點：臺北市青年公園
        違規事實：在道路收費停車處所停車不依規定繳費
        罰鍰金額：六百元
        證據資料：舉發通知單、臺北市停車管理處查獲違規停車事件檢舉單、逾限
                  未繳告發聯
（六五）北市裁三字第裁22-1A0000000
        違規時間：90年07月05日15:27
        違規地點：臺北市○○街
        違規事實：在道路收費停車處所停車不依規定繳費
        罰鍰金額：六百元
        證據資料：舉發通知單、臺北市停車管理處查獲違規停車事件檢舉單、逾限
                  未繳告發聯
（六六）北市裁三字第裁22-1A0000000
        違規時間：90年07月02日14:10
        違規地點：臺北市○○○路○段
        違規事實：在道路收費停車處所停車不依規定繳費
        罰鍰金額：六百元
        證據資料：舉發通知單、臺北市停車管理處查獲違規停車事件檢舉單、逾限
                  未繳告發聯
（六七）北市裁三字第裁22-1A0000000
        違規時間：90年07月02日12:40
        違規地點：臺北市青年公園
        違規事實：在道路收費停車處所停車不依規定繳費
        罰鍰金額：六百元
        證據資料：舉發通知單、臺北市停車管理處查獲違規停車事件檢舉單、逾限
                  未繳告發聯
（六八）北市裁三字第裁22-1A0000000
        違規時間：90年06月28日12:27
        違規地點：臺北市青年公園
        違規事實：在道路收費停車處所停車不依規定繳費
        罰鍰金額：六百元
        證據資料：舉發通知單、臺北市停車管理處查獲違規停車事件檢舉單、逾限
                  未繳告發聯
（六九）北市裁三字第裁22-1A0000000
        違規時間：90年06月23日12:15
        違規地點：臺北市青年公園
        違規事實：在道路收費停車處所停車不依規定繳費
        罰鍰金額：一千二百元
        證據資料：舉發通知單、臺北市停車管理處查獲違規停車事件檢舉單、逾限
                  未繳告發聯
（七十）北市裁三字第裁22-1A0000000
        違規時間：90年06月22日11:20
        違規地點：臺北市青年公園
        違規事實：在道路收費停車處所停車不依規定繳費
        罰鍰金額：六百元
        證據資料：舉發通知單、臺北市停車管理處查獲違規停車事件檢舉單、逾限
                  未繳告發聯
（七一）北市裁三字第裁22-1A0000000
        違規時間：90年06月20日12:10
        違規地點：臺北市○○○路
        違規事實：在道路收費停車處所停車不依規定繳費
        罰鍰金額：六百元
        證據資料：舉發通知單、臺北市停車管理處查獲違規停車事件檢舉單、逾限
                  未繳告發聯
（七二）北市裁三字第裁22-1A0000000
        違規時間：90年06月19日09:00
        違規地點：臺北市○○街
        違規事實：在道路收費停車處所停車不依規定繳費
        罰鍰金額：六百元
        證據資料：舉發通知單、臺北市停車管理處查獲違規停車事件檢舉單、逾限
                  未繳告發聯
（七三）北市裁三字第裁22-1A0000000
        違規時間：90年06月05日12:20
        違規地點：臺北市○○路
        違規事實：在道路收費停車處所停車不依規定繳費
        罰鍰金額：六百元
        證據資料：舉發通知單、臺北市停車管理處查獲違規停車事件檢舉單、逾限
                  未繳告發聯
（七四）北市裁三字第裁22-1A0000000
        違規時間：90年11月12日15:06
        違規地點：臺北市○○路○段
        違規事實：在道路收費停車處所停車不依規定繳費
        罰鍰金額：六百元
        證據資料：舉發通知單
（七五）北市裁三字第裁22-1A0000000
        違規時間：90年10月16日13:00
        違規地點：臺北市木柵停車場
        違規事實：在道路收費停車處所停車不依規定繳費
        罰鍰金額：六百元
        證據資料：舉發通知單、逾限未繳告發聯
附表二：異議人因在設有計費器停車位停車不繳費之違規時間、地點、臺北市交
        通事件裁決所裁決書字號及罰鍰金額（新臺幣）
（一）北市裁三字第裁22-1A0000000
      違規時間：90年05月29日15:11
      違規地點：臺北市青年公園
      違規事實：在設有計費器停車位停車不繳費
      罰鍰金額：六百元
      證據資料：舉發通知單、臺北市停車管理處查獲違規停車事件檢舉單、逾限
                未繳告發聯
（二）北市裁三字第裁22-1A0000000
      違規時間：90年05月28日15:43
      違規地點：臺北市青年公園
      違規事實：在設有計費器停車位停車不繳費
      罰鍰金額：六百元
      證據資料：舉發通知單、臺北市停車管理處查獲違規停車事件檢舉單、逾限
                未繳告發聯
（三）北市裁三字第裁22-1A0000000
      違規時間：90年01月17日11:00
      違規地點：臺北市青年公園
      違規事實：在設有計費器停車位停車不繳費
      罰鍰金額：六百元
      證據資料：舉發通知單、臺北市停車管理處查獲違規停車事件檢舉單、逾限
                未繳告發聯
（四）北市裁三字第裁22-1A0000000
      違規時間：89年12月13日17:05
      違規地點：臺北市○○路○段
      違規事實：在設有計費器停車位停車不繳費
      罰鍰金額：六百元
      證據資料：舉發通知單、臺北市停車管理處查獲違規停車事件檢舉單、逾限
                未繳告發聯
（五）北市裁三字第裁22-1A0000000
      違規時間：89年12月06日18:20
      違規地點：臺北市○○路
      違規事實：在設有計費器停車位停車不繳費
      罰鍰金額：六百元
      證據資料：舉發通知單、臺北市停車管理處查獲違規停車事件檢舉單、逾限
                未繳告發聯
（六）北市裁三字第裁22-1A0000000
      違規時間：90年05月16日11:50
      違規地點：臺北市○○○路
      違規事實：在設有計費器停車位停車不繳費
      罰鍰金額：六百元
      證據資料：舉發通知單、臺北市停車管理處查獲違規停車事件檢舉單、逾限
                未繳告發聯
（七）北市裁三字第裁22-1A0000000
      違規時間：90年05月16日19:02
      違規地點：臺北市華江橋下
      違規事實：在設有計費器停車位停車不繳費
      罰鍰金額：六百元
      證據資料：舉發通知單、臺北市停車管理處查獲違規停車事件檢舉單、逾限
                未繳告發聯
（八）北市裁三字第裁22-1A0000000
      違規時間：90年05月09日11:32
      違規地點：臺北市青年公園
      違規事實：在設有計費器停車位停車不繳費
      罰鍰金額：六百元
      證據資料：舉發通知單、臺北市停車管理處查獲違規停車事件檢舉單、逾限
                未繳告發聯
（九）北市裁三字第裁22-1A0000000
      違規時間：90年04月30日13:21
      違規地點：臺北市青年公園
      違規事實：在設有計費器停車位停車不繳費
      罰鍰金額：六百元
      證據資料：舉發通知單、臺北市停車管理處查獲違規停車事件檢舉單、逾限
                未繳告發聯
（十）北市裁三字第裁22-1A0000000
      違規時間：90年04月27日11:56
      違規地點：臺北市○○○路
      違規事實：在設有計費器停車位停車不繳費
      罰鍰金額：六百元
      證據資料：舉發通知單、臺北市停車管理處查獲違規停車事件檢舉單、逾限
                未繳告發聯
（十一）北市裁三字第裁22-1A0000000
        違規時間：90年04月25日12:35
        違規地點：臺北市○○○路
        違規事實：在設有計費器停車位停車不繳費
        罰鍰金額：六百元
        證據資料：舉發通知單、臺北市停車管理處查獲違規停車事件檢舉單、逾限
                  未繳告發聯
（十二）北市裁三字第裁22-1A0000000
        違規時間：90年04月23日11:30
        違規地點：臺北市青年公園
        違規事實：在設有計費器停車位停車不繳費
        罰鍰金額：六百元
        證據資料：舉發通知單、臺北市停車管理處查獲違規停車事件檢舉單、逾限
                  未繳告發聯
（十三）北市裁三字第裁22-1A0000000
        違規時間：90年04月19日12:30
        違規地點：臺北市○○○路
        違規事實：在設有計費器停車位停車不繳費
        罰鍰金額：六百元
        證據資料：舉發通知單、臺北市停車管理處查獲違規停車事件檢舉單、逾限
                  未繳告發聯
（十四）北市裁三字第裁22-1A0000000
        違規時間：90年04月19日11:00
        違規地點：臺北市青年公園
        違規事實：在設有計費器停車位停車不繳費
        罰鍰金額：六百元
        證據資料：舉發通知單、臺北市停車管理處查獲違規停車事件檢舉單、逾限
                  未繳告發聯
（十五）北市裁三字第裁22-1A0000000
        違規時間：90年04月18日14:15
        違規地點：臺北市○○路
        違規事實：在設有計費器停車位停車不繳費
        罰鍰金額：六百元
        證據資料：舉發通知單、臺北市停車管理處查獲違規停車事件檢舉單、逾限
                  未繳告發聯
（十六）北市裁三字第裁22-1A0000000
        違規時間：90年04月17日11:15
        違規地點：臺北市○○○路
        違規事實：在設有計費器停車位停車不繳費
        罰鍰金額：六百元
        證據資料：舉發通知單、臺北市停車管理處查獲違規停車事件檢舉單、逾限
                  未繳告發聯
（十七）北市裁三字第裁22-1A0000000
        違規時間：90年04月11日11:33
        違規地點：臺北市○○○路○段
        違規事實：在設有計費器停車位停車不繳費
        罰鍰金額：六百元
        證據資料：舉發通知單、臺北市停車管理處查獲違規停車事件檢舉單、逾限
                  未繳告發聯
（十八）北市裁三字第裁22-1A0000000
        違規時間：90年04月04日19:45
        違規地點：臺北市○○路○段
        違規事實：在設有計費器停車位停車不繳費
        罰鍰金額：六百元
        證據資料：舉發通知單、臺北市停車管理處查獲違規停車事件檢舉單、逾限
                  未繳告發聯
（十九）北市裁三字第裁22-1A0000000
        違規時間：90年03月30日13:22
        違規地點：臺北市青年公園
        違規事實：在設有計費器停車位停車不繳費
        罰鍰金額：六百元
        證據資料：舉發通知單、臺北市停車管理處查獲違規停車事件檢舉單、逾限
                  未繳告發聯
（二十）北市裁三字第裁22-1A0000000
        違規時間：90年03月29日12:06
        違規地點：臺北市○○○路
        違規事實：在設有計費器停車位停車不繳費
        罰鍰金額：六百元
        證據資料：舉發通知單、臺北市停車管理處查獲違規停車事件檢舉單、逾限
                  未繳告發聯
（二一）北市裁三字第裁22-1A0000000
        違規時間：90年03月27日07:45
        違規地點：臺北市○○路○段
        違規事實：在設有計費器停車位停車不繳費
        罰鍰金額：六百元
        證據資料：舉發通知單、臺北市停車管理處查獲違規停車事件檢舉單、逾限
                  未繳告發聯
（二二）北市裁三字第裁22-1A0000000
        違規時間：90年03月26日19:20
        違規地點：臺北市○○路○段
        違規事實：在設有計費器停車位停車不繳費
        罰鍰金額：六百元
        證據資料：舉發通知單、臺北市停車管理處查獲違規停車事件檢舉單、逾限
                  未繳告發聯
（二三）北市裁三字第裁22-1A0000000
        違規時間：90年03月23日07:45
        違規地點：臺北市○○路○段
        違規事實：在設有計費器停車位停車不繳費
        罰鍰金額：六百元
        證據資料：舉發通知單、臺北市停車管理處查獲違規停車事件檢舉單、逾限
                  未繳告發聯
（二四）北市裁三字第裁22-1A0000000
        違規時間：90年03月23日11:50
        違規地點：臺北市○○○路
        違規事實：在設有計費器停車位停車不繳費
        罰鍰金額：六百元
        證據資料：舉發通知單、臺北市停車管理處查獲違規停車事件檢舉單、逾限
                  未繳告發聯
（二五）北市裁三字第裁22-1A0000000
        違規時間：90年03月22日12:24
        違規地點：臺北市○○○路
        違規事實：在設有計費器停車位停車不繳費
        罰鍰金額：六百元
        證據資料：舉發通知單、臺北市停車管理處查獲違規停車事件檢舉單、逾限
                  未繳告發聯
（二六）北市裁三字第裁22-1A0000000
        違規時間：90年03月22日17:15
        違規地點：臺北市○○路○段
        違規事實：在設有計費器停車位停車不繳費
        罰鍰金額：六百元
        證據資料：舉發通知單、臺北市停車管理處查獲違規停車事件檢舉單、逾限
                  未繳告發聯
（二七）北市裁三字第裁22-1A0000000
        違規時間：90年03月21日10:55
        違規地點：臺北市○○○路
        違規事實：在設有計費器停車位停車不繳費
        罰鍰金額：六百元
        證據資料：舉發通知單、臺北市停車管理處查獲違規停車事件檢舉單、逾限
                  未繳告發聯
（二八）北市裁三字第裁22-1A0000000
        違規時間：90年03月20日11:39
        違規地點：臺北市○○○路
        違規事實：在設有計費器停車位停車不繳費
        罰鍰金額：六百元
        證據資料：舉發通知單、臺北市停車管理處查獲違規停車事件檢舉單、逾限
                  未繳告發聯
（二九）北市裁三字第裁22-1A0000000
        違規時間：90年03月20日07:50
        違規地點：臺北市○○路○段
        違規事實：在設有計費器停車位停車不繳費
        罰鍰金額：六百元
        證據資料：舉發通知單、臺北市停車管理處查獲違規停車事件檢舉單、逾限
                  未繳告發聯
（三十）北市裁三字第裁22-1A0000000
        違規時間：90年03月19日19:15
        違規地點：臺北市○○路○段
        違規事實：在設有計費器停車位停車不繳費
        罰鍰金額：六百元
        證據資料：舉發通知單、臺北市停車管理處查獲違規停車事件檢舉單、逾限
                  未繳告發聯
（三一）北市裁三字第裁22-1A0000000
        違規時間：90年03月14日11:23
        違規地點：臺北市○○○路
        違規事實：在設有計費器停車位停車不繳費
        罰鍰金額：六百元
        證據資料：舉發通知單、臺北市停車管理處查獲違規停車事件檢舉單、逾限
                  未繳告發聯
（三二）北市裁三字第裁22-1A0000000
        違規時間：90年03月12日11:18
        違規地點：臺北市○○○路
        違規事實：在設有計費器停車位停車不繳費
        罰鍰金額：六百元
        證據資料：舉發通知單、臺北市停車管理處查獲違規停車事件檢舉單、逾限
                  未繳告發聯
（三三）北市裁三字第裁22-1A0000000
        違規時間：90年03月12日12:12
        違規地點：臺北市青年公園
        違規事實：在設有計費器停車位停車不繳費
        罰鍰金額：六百元
        證據資料：舉發通知單、臺北市停車管理處查獲違規停車事件檢舉單、逾限
                  未繳告發聯
（三四）北市裁三字第裁22-1A0000000
        違規時間：90年03月08日12:34
        違規地點：臺北市青年公園
        違規事實：在設有計費器停車位停車不繳費
        罰鍰金額：六百元
        證據資料：舉發通知單、臺北市停車管理處查獲違規停車事件檢舉單、逾限
                  未繳告發聯
（三五）北市裁三字第裁22-1A0000000
        違規時間：90年03月07日11:26
        違規地點：臺北市○○○路
        違規事實：在設有計費器停車位停車不繳費
        罰鍰金額：六百元
        證據資料：舉發通知單、臺北市停車管理處查獲違規停車事件檢舉單、逾限
                  未繳告發聯
（三六）北市裁三字第裁22-1A0000000
        違規時間：90年03月05日11:15
        違規地點：臺北市○○○路
        違規事實：在設有計費器停車位停車不繳費
        罰鍰金額：六百元
        證據資料：舉發通知單、臺北市停車管理處查獲違規停車事件檢舉單、逾限
                  未繳告發聯
（三七）北市裁三字第裁22-1A0000000
        違規時間：90年02月27日19:25
        違規地點：臺北市○○路（一）
        違規事實：在設有計費器停車位停車不繳費
        罰鍰金額：六百元
        證據資料：舉發通知單、臺北市停車管理處查獲違規停車事件檢舉單、逾限
                  未繳告發聯
（三八）北市裁三字第裁22-1A0000000
        違規時間：90年02月23日07:35
        違規地點：臺北市○○路○段
        違規事實：在設有計費器停車位停車不繳費
        罰鍰金額：六百元
        證據資料：舉發通知單、臺北市停車管理處查獲違規停車事件檢舉單、逾限
                  未繳告發聯
（三九）北市裁三字第裁22-1A0000000
        違規時間：90年02月22日19:40
        違規地點：臺北市○○路○段
        違規事實：在設有計費器停車位停車不繳費
        罰鍰金額：六百元
        證據資料：舉發通知單、臺北市停車管理處查獲違規停車事件檢舉單、逾限
                  未繳告發聯
（四十）北市裁三字第裁22-1A0000000
        違規時間：90年02月22日14:37
        違規地點：臺北市○○○路
        違規事實：在設有計費器停車位停車不繳費
        罰鍰金額：六百元
        證據資料：舉發通知單、臺北市停車管理處查獲違規停車事件檢舉單、逾限
                  未繳告發聯
（四一）北市裁三字第裁22-1A0000000
        違規時間：90年02月20日10:08
        違規地點：臺北市青年公園
        違規事實：在設有計費器停車位停車不繳費
        罰鍰金額：六百元
        證據資料：舉發通知單、臺北市停車管理處查獲違規停車事件檢舉單、逾限
                  未繳告發聯
（四二）北市裁三字第裁22-1A0000000
        違規時間：90年02月16日15:19
        違規地點：臺北市青年公園
        違規事實：在設有計費器停車位停車不繳費
        罰鍰金額：六百元
        證據資料：舉發通知單、臺北市停車管理處查獲違規停車事件檢舉單、逾限
                  未繳告發聯
（四三）北市裁三字第裁22-1A0000000
        違規時間：90年02月15日12:15
        違規地點：臺北市○○街
        違規事實：在設有計費器停車位停車不繳費
        罰鍰金額：六百元
        證據資料：舉發通知單、臺北市停車管理處查獲違規停車事件檢舉單、逾限
                  未繳告發聯
（四四）北市裁三字第裁22-1A0000000
        違規時間：90年02月14日08:05
        違規地點：臺北市○○路○段
        違規事實：在設有計費器停車位停車不繳費
        罰鍰金額：六百元
        證據資料：舉發通知單、臺北市停車管理處查獲違規停車事件檢舉單、逾限
                  未繳告發聯
（四五）北市裁三字第裁22-1A0000000
        違規時間：90年02月14日14:05
        違規地點：臺北市○○○路
        違規事實：在設有計費器停車位停車不繳費
        罰鍰金額：六百元
        證據資料：舉發通知單、臺北市停車管理處查獲違規停車事件檢舉單、逾限
                  未繳告發聯
（四六）北市裁三字第裁22-1A0000000
        違規時間：90年02月14日11:40
        違規地點：臺北市青年公園
        違規事實：在設有計費器停車位停車不繳費
        罰鍰金額：六百元
        證據資料：舉發通知單、臺北市停車管理處查獲違規停車事件檢舉單、逾限
                  未繳告發聯
（四七）北市裁三字第裁22-1A0000000
        違規時間：90年02月13日19:00
        違規地點：臺北市○○路○段
        違規事實：在設有計費器停車位停車不繳費
        罰鍰金額：六百元
        證據資料：舉發通知單、臺北市停車管理處查獲違規停車事件檢舉單、逾限
                  未繳告發聯
（四八）北市裁三字第裁22-1A0000000
        違規時間：90年02月06日13:12
        違規地點：臺北市青年公園
        違規事實：在設有計費器停車位停車不繳費
        罰鍰金額：六百元
        證據資料：舉發通知單、臺北市停車管理處查獲違規停車事件檢舉單、逾限
                  未繳告發聯
（四九）北市裁三字第裁22-1A0000000
        違規時間：90年02月05日14:47
        違規地點：臺北市青年公園
        違規事實：在設有計費器停車位停車不繳費
        罰鍰金額：六百元
        證據資料：舉發通知單、臺北市停車管理處查獲違規停車事件檢舉單、逾限
                  未繳告發聯
